【裁判字號】    95,抗,776
【裁判日期】    951229
【裁判案由】    本票裁定
【裁判全文】
臺灣臺北地方法院民事裁定               95年度抗字第776號
抗  告  人  甲○○
相  對  人  南山人壽保險股份有限公司
法定代理人  乙○○
上列當事人間聲請本票裁定事件，抗告人對於中華民國95年10月
25日本院簡易庭95年度票字第119290號裁定提起抗告，本院裁定
如下：
    主  文
抗告駁回。
抗告程序費用新台幣壹仟元由抗告人負擔。
    理  由
一、按執票人向本票發票人行使追索權時，得聲請法院裁定後強
    制執行，票據法第123條定有明文。又發票人主張本票係偽
    造、變造者，於前條裁定送達後20日內，得對執票人向為裁
    定之法院提起確認之訴，非訟事件法第195條亦有明文。是
    本票執票人，依票據法第123條規定，聲請法院裁定許可對
    發票人強制執行，係屬非訟事件，此項聲請之裁定，及抗告
    法院之裁定，僅依非訟事件程序，審查強制執行許可與否，
    並無確定實體上法律關係存否之效力，如發票人就票據債務
    之存否、票據為偽造、變造有爭執時，應由發票人提起確認
    之訴，以資解決（最高法院57年台抗字第76號判例意旨參照
    ）。
二、本件相對人於原法院聲請意旨略以：其執有抗告人簽發如原
    裁定所示之本票乙紙，並免除作成拒絕證書，詎於民國95年
    8 月11日經提示僅支付其中部分金額外，尚有如原裁定主文
    第一項所示之本金、利息未獲清償，為此聲請裁定許可強制
    執行等情，已據其提出本票乙紙為證，而抗告人對於上開本
    票已符合許可強制執行之形式要件亦不爭執，是原裁定予以
    准許，即無不合。抗告意旨略以：抗告人並無於95年1月10
    日簽發系爭本票，且始終均不知已為連帶保證人，抗告人已
    提出偽造文書之訴訟云云。惟縱其所稱屬實，亦係實體上之
    爭執，而非本件非訟程序所得加以審究，抗告人應依訴訟程
    序另謀解決，從而，抗告人指摘原裁定不當，求予廢棄，為
    無理由，應予駁回。又發票人證明已依非訟事件法第195條
    第1項規定提起確認訴訟時，執行法院應停止強制執行。但
    得依執票人聲請，許其提供相當擔保，繼續強制執行，亦得
    依發票人聲請，許其提供相當擔保，停止強制執行；發票人
    主張本票債權不存在而提起確認之訴不合於同條第1項之規
    定者，法院依發票人聲請，得許其提供相當並確實之擔保，
    停止強制執行，非訟事件法第195條第2項、第3項亦定有明
    文，是本件抗告人如認系爭本票係遭他人偽造簽名蓋章，亦
    應循上開規定向管轄法院提起確認之訴以資解決，附予指明
    。
三、據上論結，本件抗告為無理由，依非訟事件法第46條、第21
    條第2項、第24條第1項，民事訴訟法第495條之1第1項、第
    449條第1項、第95條、第78條，裁定如主文。
中    華    民    國    95    年    12    月    29    日
                  民事第四庭  審判長法  官  林麗玲
                                    法  官  陳邦豪
                                    法  官  陳文正
以上正本係照原本作成。
本裁定不得抗告。
中    華    民    國    95    年    12    月    29    日
                                    書記官  黃菀茹


司法院資訊處製作；財團法人民間司法改革基金會備份。
